【裁判字號】    97,簡上,529
【裁判日期】    980123
【裁判案由】    瀆職
【裁判全文】
臺灣臺北地方法院刑事判決             97年度簡上字第529號
上  訴  人  臺灣臺北地方法院檢察署檢察官
被      告  甲○○
上列上訴人因被告瀆職案件，不服本院中華民國九十七年十月三
十一日所為九十七年度簡字第四二六八號第一審簡易判決（聲請
簡易判決處刑書案號：臺灣臺北地方法院檢察署九十六年度偵字
第一一九四七號），提起上訴，本院管轄第二審之合議庭判決如
下：
    主  文
上訴駁回。
    理  由
一、上訴意旨略以：被告甲○○於偵查中矢口否認犯行，被告於
    偵查中之自白無法達「已足認定其犯罪」之簡易程序要件，
    原審適用刑事訴訟法第四百四十九條第一項前段之規定而為
    簡易判決，判決顯然違背法令，被告於偵查中矢口否認犯行
    ，態度惡劣，原審輕判被告有期徒刑四月，減刑為二月，並
    得易科罰金及宣告緩刑，量刑過輕，難認允當，認原判決尚
    有未恰等語。
二、按對於簡易判決有不服者，得上訴於管轄之第二審地方法院
    合議庭；惟原審法院認為上訴不合法律上之程式或法律上不
    應准許或其上訴權已經喪失者，應以裁定駁回之；第二審法
    院認為上訴有第三百六十二條前段之情形者，應以判決駁回
    之；而對於簡易判決處刑之上訴，準用第三編第一章及第二
    章之規定，刑事訴訟法第四百五十五條之一第一項、第三百
    六十二條前段、第三百六十七條前段及第四百五十五條之一
    第三項分別定有明文。次按，被告自白犯罪未為願受科刑之
    範圍或願意接受緩刑之宣告者，在審判中得向法院為之，檢
    察官亦得依被告之表示向法院求刑或請求為緩刑之宣告，而
    依刑事訴訟法第四百五十一條之一之請求所為科刑之判決，
    不得上訴，同法第四百五十一條之一第三項及第四百五十五
    條之一第二項亦分別定有明文。
三、本院查：
    本件被告甲○○所犯瀆職案件，原經臺灣臺北地方法院檢察
    署（下稱臺北地檢署）檢察官聲請以簡易判決處刑（九十六
    年度偵字第一一九四七號），原審受理後（九十七年度簡字
    第三三六六號），認不宜以簡易判決處刑，而改依通常程序
    審理（九十七年度易字第二八○九號）後，因被告於原審九
    十七年十月三十一日審理時自白犯罪，經檢察官具體求處有
    期徒刑四月，減為有期徒刑二月，緩刑二年，附帶應向國庫
    支付新臺幣（下同）五萬元，而被告則表示同意檢察官之求
    刑後（原審當日審判筆錄及臺北地檢署檢察官九十七年十月
    二十日補充理由書參照），原審認宜以簡易判決處刑，乃裁
    定改依簡易判決處刑，並依檢察官、被告之合意，判處被告
    有期徒刑四月，減為有期徒刑二月，緩刑二年，且應向國庫
    支付新臺幣五萬元。檢察官既已依被告之願受科刑表示向本
    院求刑，本院亦依被告及檢察官之請求為前述科刑判決，揆
    諸刑事訴訟法第四百五十五條之一第二項之規定，檢察官及
    被告均不得上訴，是揆諸前揭規定，本件檢察官之上訴不合
    法律上之程式，應予駁回。
據上論斷，應依刑事訴訟法第四百五十五條之一第三項、第三百
六十七條前段、第三百七十二條，判決如主文。
中    華    民    國    98    年    1     月    23    日
                  刑事第九庭審判長法  官  林怡秀
                                  法  官  劉素如
                                  法  官  張詩芸
以上正本證明與原本無異。
本判決不得上訴。
                                   書記官  顏淑華
中    華    民    國    98    年    1     月    23    日


司法院資訊處製作；財團法人民間司法改革基金會備份。
